臺灣臺南地方法院民事裁定           100年度司財管字第71號
聲  請  人  羅雅君
代  理  人  羅仕旻
上聲請人向本院聲請選任遺產管理人事件，本院裁定如下：
    主  文
選任余景登律師為被繼承人黃振興(男，民國○○○年○月○○
日生，身分證統一編號：Ｚ000000000 ，民國九十八年一月十五
日死亡，死亡前最後住所：臺灣省臺南縣後壁鄉烏樹村四鄰烏樹
林四十號)之遺產管理人。
准對被繼承人黃振興之繼承人為公示催告。聲請人應於本裁定送
達後二十日內將本公示催告登載公報、新聞紙或其他相類之傳播
工具一日。
被繼承人黃振興之大陸地區以外之繼承人，應自本公示催告最後
登載新聞紙之日起一年二月內承認繼承，上述期間屆滿無繼承人
承認繼承時，其遺產於清償債權，並交付遺贈物後如有賸餘，即
歸屬國庫。
聲請程序費用新臺幣壹仟元由被繼承人黃振興之遺產負擔。
    理  由
一、按繼承開始時，繼承人之有無不明者，由親屬會議於一個月
    內選定遺產管理人，並將繼承開始及選定遺產管理人之事由
    ，向法院報明；無親屬會議或親屬會議未於前條所定期限內
    選定遺產管理人者，利害關係人或檢察官，得聲請法院選任
    遺產管理人，並由法院依前項規定為公示催告；公示催告期
    限屆滿，無繼承人承認繼承時，其遺產於清償債權，並交付
    遺贈物後，如有剩餘，歸屬國庫，民法第1177條、第1178
    條第2項、第1185條分別定有明文。
二、本件聲請意旨略以：被繼承人黃振興與聲請人間有車禍損害
    賠償事件，惟被繼承人於98年1月15日死亡，其法定繼承人
    均已拋棄繼承，無法依同法第1177條選任遺產管理人，致聲
    請人之權利無法行使，故聲請人以利害關係人身分向法院聲
    請為被繼承人黃振興選任遺產管理人等語。
三、經查：聲請人主張之前開事實，業據提出本院96年度重訴字
    第71號判決暨確定證明書影本各1件為據。並經本院依職權
    調閱本院98年度繼字第963、1762號拋棄繼承事件卷宗、99
    年度司財管字第1號、100年度司財管字第11號卷宗，核閱綦
    詳，是聲請人之主張應足採信。又查被繼承人黃振興死亡後
    ，其法定繼承人皆已依法拋棄繼承權經本院准予備查，且未
    準用民法第1177條之規定選定遺產管理人，而被繼承人黃振
    興為聲請人之債務人，故聲請人以利害關係人之身分聲請選
    任被繼承人黃振興之遺產管理人，核與上開規定並無不合，
    應予准許。
四、再查，關於選任余景登律師為被繼承人黃振興之遺產管理人
    部份，本院以100年7月15日南院龍家惠100年度司財管字第
    71號函詢余景登律師擔任本件遺產管理人之意願，余景登律
    師於100年7月22日回覆本院願意擔任被繼承人黃振興之遺產
    管理人，有民事陳報狀1件在卷足徵。經本院審酌認余景登
    律師具有法律專業知識及能力，且與被繼承人余景登所遺遺
    產間無利害關係，若由其擔任本事件之遺產管理人，定能秉
    持其專業倫理擔當此具公益性質之職務，並順利達成管理保
    存及清算遺產之任務。執此，本院認為由余景登律師擔任被
    繼承人黃振興之遺產管理人，應屬妥適，爰裁定如主文。
五、依非訟事件法第157條，裁定如主文。
中    華    民    國   100    年    8     月    3     日
                  家事法庭      司法事務官  林可婷
以上正本係照原本作成。
如對本裁定抗告須於裁定送達後10日內向本院提出抗告狀。
中    華    民    國   100    年    8     月    5     日
                                書  記  官  楊琄琄